【裁判字號】    89,訴,190
【裁判日期】    890531
【裁判案由】    竊盜
【裁判全文】
臺灣基隆地方法院刑事判決                          八十九年度訴字第一九號
    公  訴  人  臺灣基隆地方法院檢察署檢察官
    被      告  乙  ○
右列被告因竊盜案件，經檢察官提起公訴 (八十九年度偵字第九四一號)，本院判決
如左：
    主  文
乙○踰越安全設備，於夜間侵入住宅竊盜，處有期徒刑陸月，緩刑參年。
    事  實
一、乙○意圖為自己不法之所有，於民國八十九年二月十七日二十一時五十分許之夜
    間，拉開一邊釘於未裝設玻璃之窗戶上之木板，侵入位於基隆市○○路三五０號
    ，一樓開設店舖，二樓作為住家之甲○○住宅，竊取其所有之零錢新台幣（下同
    ）五千二百元、手錶二只及古幣五十三枚，得手後未及離去時，旋為先前發覺上
    情之甲○○報警查獲，並自乙○身上起獲前開手錶及古幣等物。
二、案經基隆市警察局第二分局報告台灣基隆地方法院檢察署檢察官偵查起訴。
    理  由
一、訊據被告乙○固不否認於右揭時地踰越竊戶侵入甲○○住宅，並竊取手錶二只及
    古幣五十三枚藏置於身上等情，惟矢口否認有何竊取現金五千二百元犯行，辯稱
    ：伊認識被害人甲○○之父，當日晚間伊係欲至甲○○住宅借廁所使用，非為行
    竊而侵入住宅，至現金五千二百元伊並未拿取云云。經查：右揭事實，業據被害
    人甲○○迭於警訊、偵查中及本院調查時指述綦詳，復有贓物領據及現場圖各一
    紙附卷可稽。而由前開被害人甲○○當庭繪製之現場圖觀之，被告侵入前開住宅
    時即在桌旁徘徊，被害人報警後再回到現場時，被告已越過廁所邊門至被害人居
    住之三五０號之一房屋。又證人甲○○於本院調查中復證稱伊發覺被告侵入時，
    隨即下樓，見被告持火機搜尋物品，前開現金五千二百元原置於桌下，被告為警
    查獲則已移置至電梯旁等語（見本院八十九年五月十八日訊問筆錄），證人即案
    發當日到場查獲被告之基隆市警察局第二分局安瀾橋派出所警員丙○○亦證稱查
    獲被告時，上揭零錢係置於被告身旁近電梯處等語（見本院八十九年五月二十九
    日訊問筆錄）。衡情被告既認識被害人之父，若欲借用廁所，直接告知被害人即
    可，何須踰越窗戶侵入住宅。又被告之目的若係借用廁所，何以持打火機於桌邊
    搜尋物品，復於發現廁所後，猶越過廁所旁之門，至相通之三五０號之一住宅，
    又將手錶、古幣藏置身上，並將零錢移至電梯旁？足徵被告所辯無非畏罪卸責之
    詞，要無可採。本件事證明確，被告犯行堪予認定。
二、被告踰越窗戶，於夜間侵入住宅行竊，核其所為，係犯刑法第三百二十一條第一
    項第一款、第二款之加重竊盜罪。被告侵入之房屋一樓雖於日間供店舖使用，惟
    其二樓即為住宅，而被告係拉開釘於窗戶上之木板侵入房屋，木板並未損壞等情
    ，業據被害人甲○○於本院調查中陳明（見本院前開訊問筆錄），則於夜間店舖
    打烊後，整幢房屋即構成住宅，被告夜間侵入一樓竊盜，就其危險性而言，自應
    論以夜間侵入住宅罪，又前開木板既未損壞，亦無毀壞安全設備可言，起訴法條
    以被告係犯同法第三百二十一條第一項第二款之毀壞安全設備竊盜罪罪，尚有誤
    會，併此敘明。爰審酌被告無前科紀錄，素行尚稱良好，所生損害非鉅，及其犯
    罪之目的、手段併其犯後僅承認部分犯行等一切情狀，量處如主文所示之刑。
    又被告未曾受有期徒刑以上刑之宣告，此有本院被告全國前案紀錄表附卷可稽，
    其經此偵審過程，自當知所惕勵而無再犯之虞，本院認上開刑之宣告，已足策其
    自新，因認所宣告之刑，以暫不執行為適當，併予宣告緩刑三年，以啟自新。
據上論斷，應依刑事訴訟法第二百九十九條第一項前段，刑法第三百二十一條第一項
第一款、第二款、第七十四條第一款，判決如主文。
本案經檢察官蔡和憲到庭執行職務
中    華    民    國      八十九      年      五      月     三十一     日
                                      臺灣基隆地方法院刑事第二庭
                                          法  官  姚  貴  美
右正本證明與原本無異。
如不服本判決，應於判決送達後十日內向本院提出上訴狀( 應附繕本 )，上訴於臺灣
高等法院。
                                          書記官  明  祖  斌
中    華    民    國      八十九      年      六      月       七       日
附錄論罪法條：
刑法第三百二十一條第一項第一款
犯竊盜罪而有左列情形之一者，處六月以上五年以下有期徒刑：
一、於夜間侵入住宅或有人居住之建築物、船艦或隱匿其內而犯之者。
二、毀越門扇、牆垣或其他安全設備而犯之者。


司法院資訊處製作；財團法人民間司法改革基金會備份。
